臺灣高雄地方法院高雄簡易庭裁定
111年度雄秩字第166號
移送機關    高雄市政府警察局新興分局
被移送人    錢宇農


            黃聰賢



            張家偉


上列被移送人違反社會秩序維護法案件，經移送機關以民國111
年10月26日高市警新分偵字第11173480500號移送書移送審理，
本院裁定如下：
    主  文
被移送人黃聰賢無正當理由攜帶具有殺傷力之器械，處罰鍰新臺
幣捌仟元。
被移送人錢宇農、張家偉不罰。
扣案之木劍壹把、短鋁棒壹支、長鋁棒壹支、高爾夫短球桿壹支
、高爾夫長球桿壹支，均沒入。
    事實理由及證據
一、移送意旨略以：民國111年9月23日23時43分許，被移送人黃
    聰賢駕駛車號000-0000號自用小客車（下稱系爭車輛），搭
    載被移送人錢宇農、張家偉，案外人蕭承佑，行至高雄市新
    興區民主橫路9巷口，黃聰賢自系爭車輛後車廂取出高爾夫
    長球桿1支，由黃聰賢、錢宇農、張家偉輪流使用該高爾夫
    長球桿撥弄路邊監視器鏡頭。警方獲報到場，於系爭車輛發
    現木劍1把、短鋁棒1支、長鋁棒1支、短高爾夫球桿1支、長
    高爾夫球桿1支，因認被移送人黃聰賢、錢宇農、張家偉涉
    有違反社會秩序維護法第63條第1項第1款之規定，爰移請裁
    處等語。
二、被移送人黃聰賢違反社會秩序維護法第63條第1項第1款部分
    ：
　㈠按無正當理由攜帶具有殺傷力之器械、化學製劑或其他危險
    物品者，處3日以下拘留或新臺幣3萬元以下罰鍰，社會秩序
    維護法第63條第1項第1款定有明文。本條款之構成要件，須
    行為人客觀上有攜帶具有殺傷力之器械、化學製劑或其他危
    險物品之行為，且該攜帶係無正當理由，因而有危害於社會
    安全之情形，始足當之。亦即，就行為人客觀上攜帶具有殺
    傷力器械之行為，依其攜帶行為之目的，考量行為人攜帶當
    時時間、地點、身分、舉止等因素，據以認定其是否已構成
    本條款之行為。
  ㈡經查，被移送人黃聰賢於前揭時、地攜帶扣案之木劍1把、短
    鋁棒1支、長鋁棒1支、短高爾夫球桿1支、長高爾夫球桿1支
    遭查獲等情，業經被移送人黃聰賢於警詢時坦承不諱，並有
    扣押筆錄、扣押物品目錄表、扣押物品收據、現場照片為憑
    （本院卷第14至23頁）。而扣案之木劍1把、短鋁棒1支、長
    鋁棒1支、短高爾夫球桿1支、長高爾夫球桿1支，分別為木
    質、金屬製品，質地堅硬，如持之朝人揮擊，實足以對人體
    造成相當之傷害，核屬具有殺傷力之器械無訛。又被移送人
    黃聰賢陳稱：我們當時要進去一間私人的旅館嫖娼，所以就
    去移動監視器等語（本院卷第3頁）。則本件遭查獲地點係
    供不特定公眾通行之路口，查獲時間為深夜時分，被移送人
    黃聰賢公然取出扣案之器械揮舞、擺弄，足使一般公眾產生
    畏懼，而有危害安全之虞，被移送人黃聰賢攜帶上開器械，
    亦查無何合理化其行為之正當事由，自難認被移送人黃聰賢
    攜帶該扣案之器械有正當理由。核被移送人所為係屬違反社
    會秩序維護法第63條第1項第1款規定之違序行為。爰審酌被
    移送人黃聰賢所為影響公共秩序之程度，及行為後之態度、
    行為之動機、手段及過程等一切情狀，裁處如主文所示之罰
    鍰。
  ㈢次按供違反本法行為所用之物，以行為人所有者為限，得沒
    入之，社會秩序維護法第22條第3項前段定有明文。經查，
    扣案之木劍1把、短鋁棒1支、長鋁棒1支、高爾夫短球桿1支
    、高爾夫長球桿1支為被移送人黃聰賢所有，且係供違反社
    會秩序維護法行為所用之物，業據被移送人黃聰賢陳述明確
    （本院卷第2至3頁），爰依法宣告沒入。
三、被移送人錢宇農、張家偉不罰部分：　　
　㈠按犯罪事實應依證據認定之，無證據不得認定犯罪事實；不
    能證明被告犯罪或其行為不罰者，應諭知無罪之判決，刑事
    訴訟法第154條第2項、第301條第1項分別定有明文。又法院
    受理違反社會秩序維護法案件，除本法有規定者外，適用刑
    事訴訟法之規定，社會秩序維護法第92條亦有明定。
　㈡經查，移送意旨認被移送人錢宇農、張家偉涉有違反社會秩
    序維護法第63條第1項第1款違序行為，無非係以案外人蕭承
    佑於警詢時之陳述及自渠等共乘之系爭車輛內發現之木劍1
    把、短鋁棒1支、長鋁棒1支、短高爾夫球桿1支、長高爾夫
    球桿1支等器械之情事為據。惟被移送人錢宇農於警詢時陳
    稱：該高爾夫長球桿不是我帶的，要移監視器是純粹好玩等
    語（本院卷第6頁）；被移送人張家偉則陳稱：該高爾夫長
    球桿是黃聰賢帶的，我在現場有拿，要移店家的監視器等語
    （本院卷第9頁），可知被移送人錢宇農、張家偉雖有短暫
    持長高爾夫球桿移置監視器之行為，然並非渠等隨身佩帶至
    前開地點。參以被移送人黃聰賢前已坦承扣案之木劍1把、
    短鋁棒1支、長鋁棒1支、短高爾夫球桿1支、長高爾夫球桿1
    支均為其所有，且係置於其使用之系爭車輛等情（本院卷第
    2至3頁），堪認上開器械應為被移送人黃聰賢所攜帶。是被
    移送人錢宇農、張家偉既無「攜帶」行為，自與社會秩序維
    護法第63條第1項第1款規定之構成要件不符，爰依社會秩序
    維護法第45條第項規定對被移送人錢宇農、張家偉為不罰之
    諭知。
四、依社會秩序維護法第45條、第63條第1項第1款、第22條第3
    項前段，裁定如主文。　
中　　華　　民　　國　　111 　年　　11　　月　　15　　日
                  高雄簡易庭  法　官  陳安信
以上正本係照原本作成。
不服本裁定者，得於裁定書送達之翌日起五日內，以書狀敘明理
由，經本庭提起抗告。
中　　華　　民　　國　　111 　年　　11　　月　　16　　日
                              書記官  蔡妮君